# 请教陈老师：关于追溯调整

提问人：gotoschool_ 时间：2023-06-06 17:16:07
陈老师您好：
请问追溯调整和追溯重塑有什么区别，追溯调整不调利润表，追溯重述需要调整利润表吗？

回答人：chenyiwei
追溯调整和追溯重述在具体如何操作（账务调整和报表编制）的技术方法上是完全一样的，主要差异是：
1 、针对的场景不同：追溯调整是针对会计政策变更，追溯重述是针对前期差错更正以及同一控制下合并，2 、对应的报表列报和信息披露要求不同。